臺灣臺南地方法院行政訴訟判決
111年度交字第19號
原      告  洪繹翔  

被      告  交通部公路總局臺中區監理所

代  表  人  魏武聖  
上列當事人間交通裁決事件，原告不服被告機關民國111年1月17
日投監四字第65-SK0000000號、65-SK0000000號、65-SK0000000
號裁決，提起行政訴訟，本院判決如下：
    主  文
一、原告之訴駁回。
二、訴訟費用新臺幣300元由原告負擔。
    事實及理由
一、程序事項：本件係原告不服被告所為道路交通管理處罰條例
    第8條之裁決，而提起之撤銷訴訟，屬行政訴訟法第237條之
    1第1項第1款所稱交通裁決事件，因事證明確，爰依同法第2
    37條之7規定，不經言詞辯論逕行裁判。
二、事實概要：
　㈠原告分別於⑴110年11月11日21時16分許騎乘MNL-9770號普通
    重型電動機車(下稱系爭機車)，行經臺南市東區府連路與府
    東街口，及同時段於臺南市府東街與長榮路1段路口處，分
    別因「在設有燈光號誌管制之交叉路口闖紅燈（紅燈左轉）
    」及「不遵守交通標線之指示」之違規，遭民眾攝錄影像逕
    向臺南市政府警察局第一分局提出檢舉，經警檢視該錄影光
    碟，認系爭機車違規屬實，遂依道路交通管理處罰條例第53
    條第1項、第60條第2項第3款分別以南市警交字第SK0000000
    號及第SK0000000號違規單逕行舉發（即附表第1、2案）；⑵
    於110年12月1日9時32分許騎乘系爭機車，行經臺南市西區
    民族路與西華南街口，因「駕車行經有燈光號誌管制之交岔
    路口闖紅燈（西往東）」之違規，為民眾具證檢舉，經員警
    檢核檢舉資料，確認違規屬實，遂依道路交通管理處罰條例
    第53條第1項以南市警交字第SK0000000號違規單逕行舉發（
    即附表第3案）。　
　㈡嗣原告於110年12月6日以電子郵件方式向監理服務網申訴平
    臺提出申訴；復於110年12月10日、14日以電子郵件方式向
    臺南市政府交通局申訴信箱意見信函提出申訴，經臺南市政
    府交通局函轉南投監理站查辦，南投監理站輾轉函請舉發機
    關查證，其查覆結果：有關南市警交字第SK0000000號及第S
    K0000000號違規單部分略以：「（一）單號SK0000000號：1
    11年11月11日21時16分19秒在臺南市東區府連路與府東街口
    ，行經有燈光號誌管制之交岔路口闖紅燈，本分局員警爰依
    道路交通管理處罰條例第53條第1項規定製單舉發並無違誤
    。（二）單號SK0000000號：111年11月11日21時16分40秒在
    臺南市東區府東街與長榮路1段路口，不遵守交通標線之指
    示（紅燈超越停止線），本分局員警爰依道路交通管理處罰
    條例第60條第2項第3款規定製單舉發並無違誤。」；另關於
    南市警交字第SK0000000號部分略以：「系爭機車於111年12
    月1日9時32分，行經臺南市西區民族路與西華南街口（西向
    東），於設有燈光號誌管制之交岔路口闖紅燈（車身已超越
    停止線與行人穿越道線達銜接路口處），經再次審視採證影
    像，舉證影像時長共17秒，畫面流暢且尚無明顯遭竄改之痕
    跡，民眾提供之影像時間各有不一，誤差值尚屬可容之範圍
    ，本分局依法舉發並無不當」。因本案違規事實明確，南投
    監理站遂函請原告，應依章處罰，並告知不服本處分之救濟
    方式。
　㈢嗣原告不服函覆結果，乃於111年1月17日致電南投監理站要
    求開立裁決書以尋求救濟，南投監理站遂於當日分別以投監
    四字第65-SK0000000號裁決書裁罰原告罰鍰新臺幣1,800元
    整並記違規點數3點、以投監四字第65-SK0000000號裁決書
    裁罰原告罰鍰新臺幣900元整、以投監四字第65-SK0000000
    號裁決書，裁罰原告罰鍰新臺幣1,800元整並記違規點數3點
    ，前述裁決書經投郵寄送後，於111年1月19日由原告之管理
    室收發人員代為簽收，已依法完成送達。原告不服，遂提起
    本訴訟。
三、原告主張略以：一次開2張罰單金額高達2,700元，同時間、
    短時間內應受「違規時間相隔未逾6分鐘即行駛未經過1個路
    口以上」限制，因此原告認為處罰過當，違反比例原則，且
    一個學生無法負擔，超過負荷的經濟壓力，生活受影響，並
    非良好的處分；另110年12月1日的違規，僅有超越白線圖片
    卻執意開闖紅燈，但原告沒闖紅燈意圖，且圖片時間與違規
    時間不符合，懷疑是刻意捏造此事實，請求撤銷上開原處分
    。並聲明：原處分撤銷，訴訟費用由被告負擔。
四、被告答辯則以：
　㈠依道路交通管理處罰條例第7條之1規定：「對於違反本條例
    之行為者，民眾得敘明違規事實或檢具違規證據資料，向公
    路主管或警察機關檢舉，經查證屬實者，應即舉發。但行為
    終了日起逾七日之檢舉，不予舉發。」宜先敘明。
  ㈡次依道路交通管理處罰條例第53條規定：「汽車駕駛人，行
    經有燈光號誌管制之交岔路口闖紅燈者，處新臺幣1,800元
    以上5,400元以下罰鍰」。同條例第60條第2項：「汽車駕駛
    人，駕駛汽車不遵守道路交通標誌、標線、號誌之指示，處
    新臺幣900元。」、第63條規定：「有第43條、第53條或第5
    4條情形之一者，各記違規點數3點」。又依違反道路交通管
    理事件統一裁罰基準表之規定，機車駕駛人，行經有燈光號
    誌管制之交岔路口闖紅燈，於應到案期限繳納罰鍰或逕行裁
    決處罰者，統一裁罰基準新臺幣1,800元，記違規點數3點；
    機車駕駛人，駕駛機車不遵守道路交通標誌、標線、號誌之
    指示，於應到案期限繳納罰鍰或逕行裁決處罰者，統一裁罰
    基準新臺幣900元。
  ㈢按道路交通標誌標線號誌設置規則第206條規定：「車輛面對
    圓形紅燈表示禁止通行，不得超越停止線或進入路口」。另
    據交通部82年4月22日交路(82)字第009811號函釋：一、「
    闖紅燈」行為之認定，於「道路交通管理處罰條例」中並未
    見相關之解釋。另依「道路交通標誌標線號誌設置規則」第
    170條第1項「停止線用以指示行駛車輛停止之界限，車輛停
    止時，其前懸部分不得伸越該線。」及同規則第206條第1項
    第5款「車輛面對圓形紅燈表示禁止通行，不得超越停止線
    或進入路口。」若據此認定超越停止線即為闖紅燈，則一般
    大眾恐難以接受，亦非「道路交通管理處罰條例」當初立法
    精神。二、為促使駕駛人回歸於對標線之認知，同時兼顧執
    法技術層面與大眾接受程度，茲將面對圓形紅燈時超越停止
    線或闖紅燈之認定敘述如后提供參考：（一）車輛面對圓形
    紅燈時仍逕予穿越路口至銜接路段，含左轉、直行、迴轉及
    右轉（依箭頭綠燈允許行駛者除外）即視為闖紅燈之行為。
    （二）有繪設路口範圍者：車輛無視於紅燈警示，有穿越路
    口之意圖，而車身已伸入路口範圍亦視同闖紅燈；若僅伸越
    停止線而未達路口範圍者，則視為不遵守標線指示（可以處
    罰條例第60條第3項之規定處分之）。（三）無繪設路口範
    圍者：以車輛無視於紅燈號誌，而有穿越路口之企圖，其車
    身並已伸越停止線並足以妨害其他方向人（若有行人穿越道
    ）、車通行者亦以闖紅燈論處；若僅車身伸越停止線則以不
    遵守標線指示視之。（四）目前交岔路口已繪設網狀黃線區
    者暫以該範圍視作路口，未繪設者請公路主管機關依內政部
    警政署65年2月16日警署交字第00249號函之規定視路況車況
    繪設路口範圍。
  ㈣有關原告主張不符道路交通管理處罰條例第85條之1第2項第1
    款規定，其違規地點相距6公里以下、違規時間相隔六分鐘
    以下，不得連續舉發部分，惟按交通部107年9月21日交路字
    第1070026758號函釋內容略以：「處罰條例第85條之1所提『
    違規地點相距6公里以上、違規時間相隔六分鐘以上或行駛
    經過一個路口以上』應係單一或具有持續性之違規行為（如
    持續超速、持續違規行駛路肩等），需透過連續舉發次數，
    作為違規行為次數認定，進而對多次違規行為予以處罰時方
    有適用。」，綜觀原告違規地點分屬不同地點，已經過不同
    路口，不符上開處罰條例第85條之1第2項第1款免於連續舉
    發之規定。
　㈤本案業經審視檢舉光碟1.關於南市警交字第SK0000000號及第
    SK0000000號違規單部分：檔案名稱00000000000000 0000.1
    1.11原告先騎乘系爭機車行經臺南市東區府連路與府東街口
    時，於21：16：13時在人行枕木紋上停等紅燈，於21：16：
    18秒時，在燈光號誌仍為紅燈時即違規左轉闖紅燈行駛於府
    東街，行駛至長榮路1段路口遇紅燈，21：16：43秒於紅燈
    時未在停止線前停等，仍超越停止線行駛至人行枕木紋上始
    停止，由上觀之，其「駕車行經有燈光號誌管制之交岔路口
    闖紅燈」及「不遵守交通標線之指示（超越停止線）」違規
    事實明確。2.關於南市警交字第SK0000000號違規單部分：
    依檢舉光碟畫面顯示，原告騎乘系爭機車於111年12月1日行
    經臺南市西區民族路2段與西華南街口，於9時31分58秒時由
    檢舉車輛左前方出現，此時路口號誌為紅燈，惟原告並未停
    在停止線前，而仍緩緩向前行駛，於9時32分01秒至人行枕
    木紋上始停止，於9時32分5秒號誌仍為紅燈時，即起步闖紅
    燈通過路口並逆向左轉欲進入北門路1段123巷內，確實有「
    駕車行經有燈光號誌管制之交岔路口闖紅燈」之違規行為，
    原告雖以前詞置辯，然依採證光碟畫面，原告違規事證明確
    屬實，警察機關依法舉發核無不當，本所投監四字第65-SK0
    000000號、65-SK0000000號、65-SK0000000號裁決，依道路
    交通管理處罰條例分別裁處罰鍰新臺幣1,800元整並記違規
    點數3點及新臺幣900元整、罰鍰新臺幣1,800元整並記違規
    點數3點並無違誤，原告所訴為無理由。
　㈥被告並聲明：原告之訴駁回，訴訟費用由原告負擔。
五、本件事實概要欄所載之事實，除後列爭點外，業經兩造各自
    陳述在卷，兩造並分別提出如證據清單所示之證據。本件爭
    點厥為：原告駕駛系爭汽車是否有附表所示三件違規行為？
六、本院之判斷：
　㈠應適用法令：
　⒈道路交通管理處罰條例：
　　⑴第7條之1：對於違反本條例之行為者，民眾得敘明違規事
      實或檢具違規證據資料，向公路主管或警察機關檢舉，經
      查證屬實者，應即舉發。但行為終了日起逾7日之檢舉，
      不予舉發。
　　⑵第53條第1項：汽車駕駛人，行經有燈光號誌管制之交岔路
      口闖紅燈者，處1,800元以上5,400元以下罰鍰。　
　　⑶第63條第1項第3款：汽車駕駛人有下列各款所列條款之一
      者，除依原條款處罰鍰外，並予記點：…三、有第43條、
      第53條或第53條之一情形之一者，各記違規點數3點。
　⒉道路交通安全規則第102條第1項第1款：汽車行駛至交岔路口
    ，其行進、轉彎，應依下列規定：一、應遵守燈光號誌或交
    通指揮人員之指揮，遇有交通指揮人員指揮與燈光號誌並用
    時，以交通指揮人員之指揮為準。
　⒊道路交通標誌標線號誌設置規則：
　　⑴第170條第1項前段：停止線，用以指示行駛車輛停止之界
      限，車輛停止時，其前懸部分不得伸越該線。
　　⑵第206條第5款第1目：行車管制號誌各燈號顯示之意義如左
      ：…五、圓形紅燈㈠車輛面對圓形紅燈表示禁止通行，不得
      超越停止線或進入路口。
　⒋交通部82年4月22日交路字第009811號函示：
　　一、有關「闖紅燈」行為之認定，於「道路交通管理處罰條
        例」中並未見相關之解釋。另依「道路交通標誌標線號
        誌設置規則」第一百七十條第一項「停止線用以指示行
        駛車輛停止之界限，車輛停止時，其前懸部分不得伸越
        該線。」及同規則第二百零六條第一項第五款「車輛面
        對圓形紅燈表示禁止通行，不得超越停止線或進入路口
        。」若據此認定超越停止線即為闖紅燈，則一般大眾恐
        難以接受，亦非「道路交通管理處罰條例」當初立法精
        神。
    二、為促使駕駛人回歸於對標線之認知，同時兼顧執法技術
        層面與大眾接受程度，茲將面對圓形紅燈時超越停止線
        或闖紅燈之認定敘述如后提供參考：
      ㈠車輛面對圓形紅燈時仍逕予穿越路口至銜接路段，含左
        轉、直行、迴轉及右轉（依箭頭綠燈允許行駛者除外）
        即視為闖紅燈之行為。
      ㈡有繪設路口範圍者：車輛無視於紅燈警示，有穿越路口
        之意圖，而車身已伸入路口範圍亦視同闖紅燈；若僅伸
        越停止線而未達路口範圍者，則視為不遵守標線指示。
        （可以處罰條例第60條第3項之規定處分之）
      ㈢無繪設路口範圍者：以車輛無視於紅燈號誌，而有穿越
        路口之企圖，其車身並已伸越停止線並足以妨害其他方
        向人（若有行人穿越道）、車通行者亦以闖紅燈論處；
        若僅車身伸越停止線則以不遵守標線指示視之。
      ㈣目前交岔路口已繪設網狀黃線區者暫以該範圍視作路口
        ，未繪設者請公路主管機關依內政部警政署60年2月16
        日警署交字第00249號函之規定（該函已廢止）視路況
        車況繪設路口範圍。
　⒌違反道路交通管理事件統一裁罰基準及處理細則第22條第1、
    2項：（第1項）公路主管或警察機關機關處理民眾檢舉違反
    道路交通管理事件，應派員查證，經查證屬實者，應予舉發
    ，並將處理情形回復檢舉人。（第2項）前項檢舉違規證據
    係以科學儀器取得，足資認定違規事實者，得逕行舉發之。
    　　　
　㈡依道路交通管理處罰條例第7條之1、違反道路交通管理事件
    統一裁罰基準及處理細則第22條第1項、第2項之規定，係規
    定民眾檢舉舉發之舉發程序，該規範立法之初，係考量警力
    有限及民眾取巧違規成性，為交通秩序混亂原因之一，一般
    民眾如能利用適當管道檢舉交通違規，除可彌補警力之不足
    外，亦將產生極大之嚇阻效果，以達到維護道路交通安全之
    行政目的；然現行規定為避免檢舉人刻意鑽營法律文字，造
    成法條之目的逸失，甚至衍生社會、鄰里之不安與不和諧，
    同時保障法條原立法精神目的在維護交通、保障安全，故針
    對舉發部分，增訂（7日）期限之規定，而強化社會秩序之
    安定性。是一般民眾見有違規事件，皆可於行為終了日起7
    日內敘明違規事實或檢具違規證據資料，向公路主管或警察
    機關檢舉，經查證屬實者，應即舉發之。查檢舉人對本件原
    告於110年11月11日、同年12月1日之違規行為，分別於110
    年11月17日、同年12月1日提供科學儀器取得之錄影證據資
    料，向警察機關檢舉，經舉發機關查證屬實而予舉發等情，
    此有違反道路交通管理事件裁決重新審查紀錄表、舉發單位
    之舉發通知單（本院卷第63至73、105至115頁）在卷為證，
    本件舉發程序於法並無不合。
　㈢又依前開交通部82年4月22日交路字第009811號函示內容所示
    ，「闖紅燈」及「不遵守道路交通標線指示」之程度認定，
    應視車輛之車身並已伸越停止線並足以妨害其他方向人（若
    有行人穿越道）、車通行者亦以「闖紅燈」論處；若僅車身
    伸越停止線則以「不遵守標線指示視之」處分之。經查，被
    告機關認定原告有如附表所示之「闖紅燈（紅燈左轉）」、
    「不遵守道路交通標誌、標線、號誌指示（遇紅燈超越停止
    線）」，以及「闖紅燈」之違規行為，提出有臺南市政府警
    察局第一分局及第二分局採證光碟1片（含影片擷圖8幀）等
    件為證（本院卷第63至76頁）。經本院職權勘驗上開採證光
    碟內容（如附件之勘驗結果）。上開內容有本院111年3月29
    日勘驗筆錄內容在卷可稽（本院卷第125、126頁），就上開
    勘驗結果清楚可知原告確有如附表所示之違規行為無訛。是
    以，原告有附表所示之「闖紅燈（紅燈左轉）」、「不遵守
    道路交通標誌、標線、號誌指示（遇紅燈超越停止線）」，
    以及「闖紅燈」違規行為，堪認無誤。
  ㈣另本院將上開勘驗筆錄送達原告並命其於送達後7日內陳述意
    見，該筆錄已於111年4月6日送達，原告固以附表編號3案之
    違規時間9時30分已於FOCUS百貨上班，且其僅有跨越禁止線
    ，並未闖紅燈；而附表1、2案之照片過於模糊，且有違連續
    舉發禁止之規定；以及原告為學生，經濟上不寬裕，此三件
    違規裁罰4,500元，對其經濟造成嚴重負擔云云申辯。惟原
    告上開抗辯內容，經本院上開勘驗各該民眾檢舉影片結果，
    附表編號1、2案中，檢舉民眾先於臺南市東區府連路與府東
    街口之對向車道見到原告搶快闖紅燈左轉之違規行為，於號
    誌轉換為綠燈後自後追上系爭機車，此時可清楚拍攝到原告
    車牌，而原告行駛至下一路口即臺南市東區府東街與長榮路
    1段路口時，亦有違規超越停止線之違規行為，因此二違規
    行為之違規型態不同，處罰規定各異，故無連續處罰禁止之
    適用。至於附表編號3案之違規行為中，原告固先紅燈時違
    規超越停止線，之後更於紅燈時往前行駛，並闖越枕木紋行
    人穿越道，自屬闖紅燈之違規行為無誤。至於原告以其於9
    時30分許，已經在FOCUS百貨上班云云，質疑影片之真實性
    ，惟此部分未見原告提出具體事實以實其說，縱令民眾檢舉
    所檢附民眾檢舉影像因設定上而有些許時間上誤差，仍無礙
    原告有本件闖紅燈違規事實之成立；況經本院詳細勘驗各該
    影片之內容、光線及場景、車輛之動態認定皆為連貫，且影
    片中拍攝到系爭機車之車牌甚為清晰，並無偽造或變造之跡
    象，原告空言質疑檢舉民眾提出之影片真實性，自無理由。
    末就原告以其經濟狀況不佳無法繳納本件罰鍰，請求本院酌
    情免罰云云，惟本件行政訴訟旨在審查被告機關之裁決處分
    合法與否，原告確有本件違規事實已如前述，本院就被告機
    關之依法裁處，自無置喙之餘地。又原告生活上若有困難，
    應向各地方或中央主管機關請求協助或申請相關社會救助性
    質之給付，抑或向被告機關申請分期繳納罰款，附此敘明。
　㈤綜上所述，原告確有如附表所示之3件違規行為，堪認無誤，
    被告機關各依附表所示之法條，裁處如附表所示之處分，揆
    諸首揭規定，原處分均未違法，原告訴請撤銷為無理由，應
    予駁回。
七、本件第一審裁判費為300元，應由原告負擔，爰確定第一審
    訴訟費用額如主文第2項所示。
據上論結，本件原告之訴為無理由，依行政訴訟法第237條之8第
1項、第98條第1項前段，判決如主文。
中　　華　　民　　國　　111 　年　　6 　　月　　8　　日
　　　　　　　　　行政訴訟庭　法　官　侯明正
上為正本係照原本作成。
如不服本判決，應於判決送達後20日內，向本院提出上訴狀並表
明上訴理由（原判決所違背之法令及其具體內容或依訴訟資料可
認為原判決有違背法令之具體事實），其未載明上訴理由者，應
於提出上訴後20日內向本院補提理由書（上訴狀及上訴理由書均
須按他造人數附繕本，如未按期補提上訴理由書，則逕予駁回上
訴），並應繳納上訴裁判費新臺幣750元。
中　　華　　民　　國　　111 　年　　6 　　月　　8　　日
　　　　　　　　　　　　　　　書記官　陳惠萍
　　　　　　　　　　　　　　　
附表：
編號 違規時間 違規地點 違規行為 違反法條 舉發種類（檢舉日期） 舉發日期及送達日期 裁罰內容 裁決書字號 1 110年11月11日21時16分 臺南市東區府連路與府東街口 駕車行經有燈光號誌管制之交岔路口闖紅燈（左轉） 道路交通管理處罰條例第53條第1項 民眾檢舉舉發（110年11月17日） 110年12月6日舉發 罰鍰1,800元 ，並加計違規點數3點 111年1月17日投監四字第65-SK0000000號裁決書 2 110年11月11日21時16分 臺南市東區府東街與長榮路1段路口 不遵守道路交通標線指示（遇紅燈超越停止線） 道路交通管理處罰條例第60條第2項第3款 民眾檢舉舉發（110年11月17日） 110年11月29日舉發 罰鍰900元 111年1月17日投監四字第65-SK0000000號裁決書 3 110年12月1日9時32分 臺南市中西區民族路與西華南街口（西向東） 駕車行經有燈光號誌管制之交岔路口闖紅燈（左轉） 道路交通管理處罰條例第53條第1項 民眾檢舉舉發（110年12月1日） 110年12月6日舉發 罰鍰1,800元 ，並加計違規點數3點 111年1月17日投監四字第65-SK0000000號裁決書 

證據清單：
一、原告提出：   原證1 被告機關111年1月17日投監四字第65-SK0000000號、第65-SK0000000號、第65-SK0000000號裁決書 13-17頁 二、被告提出：   被證1 臺南市政府警察局第一分局東門派出所之南市警交字第SK0000000號及第SK0000000號違規單通知聯影本、光碟1片、畫面擷取照片5幀 63-71頁 被證2 臺南市政府警察局第二分局交通組之南市警交字第SK0000000號違規單通知聯、畫面擷取照片3幀 73-76頁 被證3 原告之110年12月6日監理服務網申訴平台電子郵件1份、110年12月14日申訴信箱意見信函影本 77-80頁 被證4 臺南市政府交通局110年12月15日南市交裁字第1101507897號函、110年12月16日南市交裁字第1101536923號函等影本 81、82頁 被證5 被告機關所轄南投監理站之110年12月29日中監投站字第1100363951號函、110年12月22日中監投站字第1100357320號函等影本 83-85頁 被證6 臺南市政府警察局第一分局111年1月5日南市警一交字第1100723142號函、交通違規申訴案件答辯書影本、採證光碟1片、畫面擷取照片5幀影本 87-89頁 被證7 臺南市政府警察局第二分局110年12月29日南市警二交字第1100709419號函影本、畫面擷取照片3幀 91-92頁 被證8 被告機關所轄南投監理站111年1月13日中監投站字第1100349722號函、第0000000000號函影本 93-96頁 被證9 被告機關111年1月17日投監四字第65-SK0000000號、第65-SK0000000號、第65-SK0000000號裁決書影本 97-99頁 被證10 被告機關111年1月19日投監四字第65-SK0000000號、第65-SK0000000號、第65-SK0000000號裁決書送達證書影本 101頁 被證11 系爭機車機車車籍查詢1份 103頁 


勘驗結果：被告機關提供有違規採證光碟1片，內有4段影片檔，
就影片內容勘驗如下：
　　⒈「00000000000000.AVI」影片檔：本段影片長9秒，為該案
      檢舉民眾提供之行車紀錄器影片。影片一開始，畫面顯示
      之時間為110年11月11日21時16分33秒（下僅略記載分、
      秒數）。影片一開始，系爭機車行駛在檢舉民眾機車之前
      方，車號為「MNL-9770」號，此時正行駛於府東街東向車
      道。影片4至8秒（畫面時間16分37至41秒）處，系爭機車
      行駛到府東街與長榮路1段路口處時，府東街號誌為圓形
      紅燈，原告並非於停止線後方停等紅燈，而是闖越停止線
      ，且車頭伸入枕木紋行人穿越道之區域處才靜止，被告機
      關認定原告有「違規行為一（附表編號2案）」所示之「
      不遵守道路交通標線之指示」違規行為，認定無誤。
　　⒉「00000000000000.MP4」影片檔：
　　　⑴本段影片長46秒，為該案檢舉民眾提供之行車紀錄器影
        片。影片一開始，畫面顯示之時間為110年11月11日21
        時16分13秒（下僅略記載分、秒數）。影片一開始，此
        時府連路行向為圓形紅燈，檢舉民眾機車於府連路與府
        東街路口之府連路北向路段處停等紅燈，而系爭機車則
        於路口對向之府連路南向路段處停等紅燈。影片4至8秒
        （畫面時間16分17至22秒）間，系爭機車搶快於府連路
        還是紅燈的狀態下，駛入路口左轉府東街，而府連路號
        誌是於影片6秒（畫面時間16分20秒）處才轉換為圓形
        綠燈，是確有違規行為二（附表編號1案）所示之「駕
        車行經有燈光號誌管制之交岔路口闖紅燈（紅燈左轉）
        」之違規行為無誤。影片8秒（畫面時間16分22秒）處
        起，檢舉民眾亦右轉府東街並追至系爭機車後方，並於
        影片16秒（畫面時間16分30秒）處清楚拍攝到系爭機車
        車號為「MNL-9770」號無訛。
　　　⑵此後系爭機車與檢舉民眾繼續行駛至府東街與長榮路一
        段交岔路口處，影片24至28秒（畫面時間16分37至41秒
        ）處，系爭機車行駛到府東街與長榮路1段路口處時，
        府東街號誌為圓形紅燈，原告並非於停止線後方停等紅
        燈，而是闖越停止線，且車頭伸入枕木紋行人穿越道之
        區域處才靜止，確有違規行為一（附表編號2案）所示
        之「不遵守道路交通標線之指示」違規行為無誤。此後
        影片第29秒至影片第46秒影片結束時，系爭機車與檢舉
        民眾於路口處停等紅燈。
　　⒊「00000000000000.AVI」影片檔：本段影片長14秒，為該
      案檢舉民眾提供之行車紀錄器影片。本段影片為檢舉民眾
      110年11月11日21時16分34秒至48秒之行車紀錄器，內容
      為原告「違規行為一（即附表編號2案，裁處書案號：投
      監四字第65-SK0000000號）」所示之「不遵守道路交通標
      線之指示」違規行為，違規內容已如前述。
　　⒋「MNL-9770.AVI」影片檔：本段影片長17秒，為該案檢舉民眾提供之行車紀錄器影片。影片一開始，畫面顯示之時間為110年12月1日9時31分58秒（下僅略記載分、秒數）。影片一開始，臺南市○○區○○路0段○○○○街○○路○○○○○路○○○○○○○○號誌，此時檢舉民眾汽車正在民族路往東車道之停止線後方停等紅燈，而系爭機車已行駛在檢舉民眾汽車之左側，且持續闖越停止線，直至影片2秒（畫面時間32分1秒）處，於枕木紋行人穿越道區域停等紅燈，此時可見系爭機車之車號為「MNL-9770」號。系爭機車於行人穿越道上靜止到影片第5秒（畫面時間32分4秒），之後影片6至9秒（畫面時間32分5至8秒）處，系爭機車往前行駛至路口車道交岔區域。影片10秒（畫面時間32分9秒）處，民族路號誌轉換為圓形綠燈，系爭機車起步通過路口後，旋即逆向駛入對向車道並左轉新光三越臺南中山店旁之中山路164巷，此後影片結束。是依本段影片，被告機關認定原告有「違規行為三（即附表編號3案，裁處書案號：投監四字第65-SK0000000號）」所示之「駕車行經有燈光號誌管制之交岔路口闖紅燈」之違規行為，認定無誤。